最　高　行　政　法　院　判　決　　　　　　　　　九十三年度判字第一五○八號
　　再 審原 告　屈臣氏百佳股份有限公司
　　代　表　人　甲○○
　　訴訟代理人　丙○○律師
　　　　　　　　戊○○律師
　　　　　　　　乙○○律師
　　再 審被 告　財政部臺北市國稅局
　　代　表　人　丁○○
右當事人間因營利事業所得稅事件，再審原告對本院中華民國九十二年六月二十六日
九十二年度判字第八○八號判決，提起再審之訴。本院判決如左：
　　主  文
再審之訴駁回。
再審訴訟費用由再審原告負擔。
　　事  實
再審原告民國八十五年度營利事業所得稅結算申報，原列報前五年虧損扣除新台幣（
下同）三○九、○六四、六九三元，再審被告初查以再審原告係於八十二年十一月二
十一日由百佳實業公司及台灣屈臣氏公司合併，以百佳實業公司為存續公司，並更名
為屈臣氏百佳股份有限公司，申報前五年虧損未扣除餘額（七十九至八十二年）五五
○、八三五、三六四元，其中七十九至八十一年係合併前百佳實業公司之虧損，依司
法院釋字第四二七號解釋及財政部六十六年九月六日台財稅第三五九九五號函釋意旨
，否准抵減八十一年（含八十一年）以前之虧損，僅就再審原告八十二年虧損一五四
、九五○、九六五元，八十三年度已扣抵六八、八五○、三八七元、八十四年度已扣
抵八六、一○○、五七八元，本年度已無前五年虧損可資扣除，核定前五年虧損扣除
為零元；又再審原告列報其他費用一三三、二四四、三八四元，再審被告以其中存貨
損耗申報四、○八○、○二六元，係超級市場平日生鮮食品腐壞及過期所發生之損耗
，再審原告未依規定向稽徵機關報備，亦未經稽徵機關派員監毀，乃予以全數剔除，
核定其他費用為一二九、一六四、三五八元；另再審原告列報其他損失三三、三九六
、六二五元，再審被告以其中因賀伯颱風侵襲發生損失一五、三一九、六七九元（帳
列其他損失八、五八八、三五七元及出售固定資產損失六、七三一、三二三元），其
相關保險賠償收入為一○、三四三、八五九元（帳列其他收入），因再審原告並未報
備或可再修補使用，故損失超過收入部分四、九七五、八二○元不予認列，並核定其
他損失為二八、四二○、八○五元。再審原告申經復查結果，除准予追認其他損失四
、○四二、九九六元外，其餘部分未准變更，經提起再訴願，再訴願決定將關於其他
損失部分撤銷，其餘部分駁回，再審原告遂就前五年核定虧損扣除額三○九、○六四
、六九三元及其他費用四、○八○、○二六元部分，提起行政訴訟，經臺北高等行政
法院九十年度訴字一○○號判決駁回，再審原告提起上訴，復經本院九十二年度判字
第八○八號判決駁回，遂提起再審之訴，茲摘兩造訴辯意旨於次：
再審原告起訴意旨略謂：一、本件再審被告於再審原告完成八十五年度營利事業所得
稅結算申報後，於八十七年間援引司法院釋字第四二七號解釋，將再審原告於八十二
年合併前虧損排除在所得稅法第三十九條適用範圍外，並進一步核定再審原告八十五
年度營利事業所得稅稅額而要求再審原告補稅。核其所為，業已違反司法院釋字第一
八八號解釋。蓋司法院釋字第一八八號解釋：「本院依聲請所為之統一解釋，除解釋
文內令有明訂者外，應自公布當日起發生效力」，故本件司法院釋字第四二七號解釋
應自八十六年五月九日後方始生效，而不得有溯及既往之效力。從而，再審被告不得
溯及既往適用司法院釋字第四二七號解釋文，將再審原告於八十二年合併前之虧損排
除在所得稅法第三十九條適用範圍外，更不得據以核定再審原告八十五年度之營利事
業所得稅。蓋於再審原告於八十二年合併臺灣屈臣氏股份有限公司及申報八十五年度
營利事業所得稅時，司法院釋字第四二七號解釋均未存在，本院原判決就此應有適用
法律不當及未適用法律之違法。二、原審以司法院釋字第四二七號解釋並未涉及法律
變更，進而認為本件並無法律不溯既往原則之適用，應有法律適用不當之違法。茲分
述如次：(一)於虧損公司合併其他公司時，因虧損公司之法人資格未曾變更，故其依法
所得享有之各項法律上權利義務，除法律另有規定外，本不因合併其他公司而遭剝奪
，故向來實務上均承認虧損公司於合併其他公司後，虧損公司於合併前之虧損，亦得
依所得稅法第三十九條規定自所得純益中扣抵之。本件系爭所得稅法第三十九條規定
內容雖未變更，惟因司法院釋字第四二七號解釋認定虧損公司於合併其他公司後，亦
不得將該公司於合併前之虧損用以扣抵合併後之所得純益，而將虧損公司合併有盈餘
公司之情況，排除在所得稅法第三十九條適用範圍外。其解釋文業已超越法條文義範
圍而縮限所得稅法第三十九條之適用範圍，實質上業已構成對所得稅法第三十九條內
容之修訂。(二)依司法院釋字第一八五號解釋：「司法院解釋憲法．．．自有拘束全國
各機關及人民之效力．．．確定終局判決所適用之法律或命令，或其適用法律、命令
所表示之見解，經本院依人民聲請解釋認與憲法意旨不符，其受不利確定終局裁判者
，得以該解釋為再審或非常上訴之理由，已非法律見解歧異之問題」。準此，依法司
法院解釋文應具有法律上拘束力（憲法或法律位階之法律效力），而與法律見解之歧
異或變更有別。(三)另因所得稅法第三十九條並未明文將虧損公司合併其他公司之情況
，排除在所得稅法第三十九條適用範圍外。依中央法規標準法第五條第二項規定及租
稅法定主義之原理，因所得稅法第三十九條規定內容業已涉及人民之權利義務，如欲
超出所得稅法第三十九條文義之範圍而對其適用對象進行限制，本應以法律為之。而
司法院釋字第四二七號解釋，既已超出文義範圍而對所得稅法第三十九條之適用範圍
進行限制，故論理上本件司法院釋字第四二七號解釋之法律位階，亦應與法律同視方
屬合理。(四)綜前，系爭司法院釋字第四二七號解釋文既具備法律上拘束力，故因該解
釋文之公告所造成之法律內涵變更，應與法律之變更相當。進而，本院原判決應不得
以其為涉法律變更為由而為不利於再審原告之判決。三、本件再審被告業已違反行政
程序法第八條規定之信賴保護原則，本件原審認無信賴保護原則之適用，顯有適用法
律不當之違法：（一）依司法院釋字第五二五號解釋：「公權力之行使涉及人民信賴
利益而有保護之必要者，不限於受益行政處分之撤銷或廢止，即行政法規之廢止或變
更亦有其適用」；其解釋理由書則謂：「行政法規（包括法規命令、解釋性或裁量性
行政規則）之廢止或變更，於人民權利之影響，並不亞於前述行政程序法所規範行政
處分之撤銷或廢止，故行政法規除預先定有施行期間或經有權機關認定係因情事變遷
而停止適用，不生信賴保護問題外，制定或發布法規之機關固得依法定程序以修改或
廢止，惟應兼顧規範對象值得保護之信賴利益，而給予適當保障，方符憲法保障人民
權利之意旨」。準此，信賴保護原則之適用範圍應包括法律、法規命令及「解釋性行
政規則」之廢止或變更。（二）系爭司法院釋字第四二七號解釋文既具有法定之拘束
力，其規範地位應與憲法或法律相當而有信賴保護原則之適用。退步言之，縱認司法
院解釋文形式上並非法律，惟「解釋性行政規則」亦非法律或行政命令（僅有實質上
拘束力而無形式上拘束力），其廢止或變更既已有信賴保護原則之適用，則就法律解
釋具備實質上及形式上拘束力之司法院解釋，自當更有信賴保護原則之適用。故原判
決認定本件並無信賴利益保護原則之適用，顯有適用法律不當之違法。（三）再者，
依本院九十二年度判字第四四九號判決釋示：「行政程序法第八條規定行政行為應保
護人民正當合理之信賴。而主張適用此項信賴保護原則之要件，須：(一)有信賴基礎之
存在；即行政機關必須有一個表示國家意思於外之外觀，或是一事實行為存在。(二)有
信賴表現；即當事人因信賴而為具體之信賴行為，致產生法律上之變動，而信賴基礎
與信賴表現間有因果關係。(三)「行政機關欲去除信賴基礎」。（四）經查本件業已符
合前開信賴利益保護原則適用之要件，從而，原審認定本件並無信賴保護原則之適用
，其適用法令即有不當。即：1.再審原告有信賴基礎存在：於八十六年五月九日司法
院釋字第四二七號解釋公布以前，依照財政部六十九年九月六日台財稅字第三五九九
五號函釋對所得稅法第三十九條之解釋，當時財政部認定：所得稅法第三十九條並不
適用於無虧損公司合併虧損公司之情況；反之，所得稅法第三十九條，仍適用於虧損
公司合併其他公司之情形。亦即，虧損公司於合併其他公司後，其於合併前之虧損，
仍得適用所得稅法第三十九條規定而用以扣抵所得純益，故本件再審告有信賴基礎存
在。2.再審原告有信賴表現存在：本件再審原告係於司法院釋字第四二七號解釋公布
前，參照財政部六十九年九月六日台財稅字第三五九九五號函釋對所得稅法第三十九
條之解釋，於八十二年合併時選擇由再審原告擔任合併後之存續公司，以求將合併前
之虧損納入所得稅法第三十九條之適用範圍內，嗣後並據以申報八十五年度營利事業
所得稅。前開再審原告之合併行為及嗣後申報八十五年度營利事業所得稅之行為，均
會影響再審原告與再審被告間之租稅關係，故有信賴表現存在。3.司法院解釋及再審
被告欲除去信賴基礎：本件再審被告於司法院釋字第四二七號解釋公布後，欲將所得
稅法第三十九條之適用範圍予以縮限，將再審原告於八十二年合併前之虧損排除於所
得稅法第三十九條之適用範圍外，而有除去信賴基礎之舉。（五）本件再審原告於八
十二年進行公司合併時，以及於申報八十五年度營利事業所得稅時，均係依據財政部
六十九年九月六日台財稅字第三五九九五號函釋意旨及財政部當時實務見解，進行公
司合併並據以申報營利事業所得稅，且當時再審被告亦無異見。依行政程序法第八條
規定，再審原告此項信賴應即受法律保障。再審被告嗣後自不得援用當時尚未生效之
司法院釋字第四二七號解釋，要求再審原告補稅！四、按稅捐稽徵法第一之一條規定
：「財政部依本法或稅法所發布之解釋函令，對於據以申請之案件發生效力」。經查
，本件再審原告係依據財政部六十九年九月六日台財稅字第三五九九五號函釋，申報
八十五年度營利事業所得稅，依照前開稅捐稽徵法之規定，本件再審原告是否得將二
年合併前之虧損，用以扣抵八十五年度之所得純益，應依財政部六十九年九月六日台
財稅字第三五九九五號函釋決定之。故本件再審被告援用當時尚未存在司法院釋字第
四二七號解釋，核定再審原告之八十五年度營利事業所得稅而要求再審原告補稅，顯
已違反稅捐稽徵法前開規定。原審不查，仍為不利於再審原告之判決，應有判決未適
用法律之違法。五、綜上所陳，本件再審原告於八十二年進行公司合併及嗣後申報八
十五年度營利事業所得稅時，均係依財政部當時見解及再審被告實務見解為之，當時
司法院釋字第四二七號解釋尚未生效。再審被告嗣後卻依據司法院釋字第四二七號解
釋溯及要求再審原告補稅，核其所為，顯已違反司法院釋字第一八八號解釋、行政程
序法第八條信賴保護原則、法律不溯及既往原則及稅捐稽徵法第一之一條規定，為此
請求廢棄本院九十二年度判字第八○八號判決及臺北高等行政法院九十年度訴字第一
○○號判決並撤銷原處分及一再訴願決定等語。
再審被告答辯意旨略謂：一、按「有左列各款情形之一者，得以再審之訴對於確定終
局判決聲明不服。但當事人已依上訴主張其事由而不為主張者，不在此限：一、適用
法規顯有錯誤者。．．．十四、原判決就足以影響於判決之重要證物漏未斟酌者」為
行政訴訟法第二百七十三條第一項第一款及第十四款所規定。又「對原判決所持法律
上之見解有所爭執申辯，尚難謂為適用法規顯有錯誤。」及「行政訴訟法第二十四條
規定，有民事訴訟法第四百九十六條所列各款情事之一者，當事人對於本院判決，固
得提起再審之訴，惟民事訴訟法第四百九十六條第一項第一款所謂『適用法規顯有錯
誤』係指原判決所適用之法規與該案應適用之現行法規相違背，或與解釋判例有所牴
觸者而言，至於法律上見解之歧異，再審原告對之縱有爭執，要難謂為適用法規錯誤
，而據為再審之理由。」亦經本院分別著有六十一年裁字第一五三號及六十二年度判
字第六一○號判例可資參照。二、經查，本案再審原告關於其他費用四、○八○、○
二六元部分，訴狀未表明再審理由，合先陳明。另有關於前五年核定虧損扣除部分，
本院九十二年度判字第八○八號判決略以：「按司法院所為之解釋，如與行政主管機
關之前所為之釋示不一致時，該主管機關之函釋並非當然錯誤，於司法院釋示發布前
，依前釋所為之行政處分已確定者，除前函釋確有違法之情形外，為維持法律秩序之
安定，應不受後釋示之影響，參照司法院釋字第二八七號解釋甚明。準此，於司法院
所為之解釋公布之日起，除依行政主管機關前所為之函釋作成之行政處分已確定者，
不再變更外，尚未確定者，自應依司法院解釋意旨認定之。卷查本件上訴人（即再審
原告，以下同）八十五年度營利事業所得稅核定稅額繳款書，係在八十六年五月九日
司法院釋字第四二七號公布日之後，依該解釋理由已明確指明，所得稅法第三十九條
但書旨在建立誠實申報納稅制度，其扣除虧損只適用於可扣抵期間內未發生公司合併
之情形，若公司合併者，則應以合併基準時為準，更始計算合併後公司之盈虧，不得
追溯扣抵合併前各該公司之虧損。本件上訴人於八十二年合併，自不得追溯扣抵合併
前各該公司之虧損。又上訴人係因合併致生依規定應以合併基準時更始計算合併後公
司盈虧之結果，亦即因合併而喪失合併前得扣抵虧損之權益，尚無值得保護之信賴利
益可言。上訴論旨，執前述理由，任意指摘原判決有適用法規不當、判決不備理由及
理由矛盾之違法，求予廢棄，難認有理由，應予駁回。」判決上訴駁回。揆之原判決
理由，並無再審理由所指違背法令或適用法規不當情事，茲再審原告對之縱有爭執，
依首揭本院所著判例，要難謂為適用法規錯誤或不當，是本案應無首揭行政訴訟法第
二百七十三條第一項所指判決適用法規顯有錯誤情事。」三、請駁回再審之訴等語。
　　理  由
按行政訴訟當事人對本院之判決提起再審之訴，必須該判決具有行政訴訟法第二百七
十三條第一項所列各款情形之一者，始得為之。而該項第一款所謂適用法規顯有錯誤
者，係指原判決所適用之法規與該案應適用之現行法規相違背或與解釋、判例有所牴
觸者而言，至於法律上見解之歧異，再審原告對之縱有爭執，要難謂為適用法規錯誤
，而據為再審之理由。本件再審原告因營利事業所得稅事件，不服本院九十二年度判
字第八○八號判決，主張原判決有行政訴訟法第二百七十三條第一項第一款適用法規
顯有錯誤之再審事由，提起再審之訴。經查原判決係以：「原審（臺北高等行政法院
）斟酌全辯論意旨及調查證據之結果，以：(一)關於前五年核定虧損扣除額部分：上訴
人（即再審原告，以下同）係於八十二年十一月二十一日由百佳實業公司與臺灣屈臣
氏公司合併，以百佳實業公司為存續公司，並更名為屈臣氏百佳股份有限公司，申報
前五年虧損未扣除餘額（七十九至八十二年）五五○、八三五、三六四元，其中七十
九至八十一年係合併前百佳實業公司之虧損之事實，有經濟部投資審議委員會函、公
司執照及上訴人八十五年度營利事業所得稅結算申報書等件影本在原處分卷可稽，且
為兩造所不爭執，堪認為真實。被上訴人（即再審被告，以下同）否准抵減八十一年
（含八十一年）以前之虧損，僅就八十二年核定虧損一五四、九五○、九六五元，以
八十三年度已扣抵六八、八五○、三八七元，八十四年度已扣抵八六、一○○、五七
八元，本年度已無前五年虧損可資扣除，乃核定前五年核定虧損扣除為零元。查公司
合併者，應以合併基準時更始計算合併後公司之盈餘，不得追溯扣抵合併前各該公司
之虧損，業經司法院釋字第四二七號解釋在案。上訴人於合併後存續之公司與合併前
之公司並非同一公司，自應以合併基準時更始計算合併後公司之盈餘，不得追溯扣抵
合併前各該公司之虧損，不因合併前為虧損公司或盈餘公司為存續公司而有所不同。
而司法院釋字第四二七號解釋，係就所得稅法第三十九條但書規定所為闡釋，並非新
為規定，上訴人雖在八十六年五月九日上開解釋文作成前合併，亦不生溯及適用與否
或從新從輕原則之問題。上訴人並非基於可否扣抵虧損之考慮而為合併，亦無信賴保
護原則可言。(二)關於其他費用部分：上訴人八十五年度申報其他費用一三三、二四四
、三八四元，其中存貨損耗申報四、○八○、○二六元，係超級市場平日生鮮食品腐
壞及過期所發生之損耗，上訴人並未向稽徵機關報備，亦未經稽徵機關派員監毀之事
實，為兩造所不爭執，被上訴人乃以上開存貨耗損與規定不合，全數予以剔除，核定
其他費用為一二九、一六四、三五八元。查商品或原料、物料因過期變質、破損無法
久存，依營利事業所得稅查核準則（下稱查核準則）第一百零一條之一第一款之規定
，應於事實發生後十五日內報請監毀，該規定並未排除生鮮食品業者之適用，上訴人
自應依規定辦理，不能以主觀有累積過期腐壞食品或可否每日報備查核之顧慮，不依
規定辦理核實認列，逕以帳載內容請求核認。上訴人既未依規定辦理，其帳載存貨損
耗是否屬實，自無從審酌，被上訴人否准認列，並無不當。是以，原處分及一再訴願
決定有關否准前五年核定虧損扣除額及減列其他費用部分，並無違誤，因將上訴人之
訴駁回。
上訴意旨略以：（臺北高等行政法院）原判決不否認上訴人係百佳實業公司，其後因
合併更名為屈臣氏百佳股份有限公司，並不影響上訴人合併前後與具備法人人格之同
一性，惟嗣又誤認上訴人既由百佳實業公司、台灣屈臣氏公司合併，其合併後存續之
公司與合併前之百佳實業公司及台灣屈臣氏公司並非同一公司，判決理由前後矛盾，
有判決理由矛盾之違法。上訴人於原審明確主張上訴人計畫合併時，除考量合併所欲
達成之經營利益外，因信賴存續公司得扣除本身合併前虧損，將預期得予保留之虧損
扣抵利益，計入合併雙方價值之評價因素。且基於財政部六十六年九月六日台財稅第
三五九九五號函釋所揭示之「同一公司法則」，選擇以虧損公司為存續公司，已就可
否扣抵虧損之考慮而合併之用意至為灼然。原審未附何理由下，率爾認定上訴人並非
基於可否扣抵虧損之考慮而為合併，實有判決不備理由之違法。又司法院釋字第四二
七號解釋係就財政部上開函釋對於所得稅法第三十九條但書函釋之當否所為之解釋，
其解釋結果之效力即相當於對於所得稅法之函釋，就合併之存續公司及消滅公司於合
併前之虧損，一律否准扣抵合併後之盈餘，已與財政部上開函釋採「同一公司原則」
，准許合併存續公司就合併前虧損准予扣抵合併後盈餘，顯已不同，當然發生是否有
稅捐稽徵法第一條之一從新從輕原則之適用。原審就上訴人針對此一函釋見解變更於
起訴狀所提之攻擊方法未置一詞，亦未在判決理由項下記載其意見，即有判決不備理
由之違法。又查生鮮食品與一般商品最大不同處，乃生鮮食品一過期即不得出售，一
經撤下冷藏櫃隨即腐壞，而檢查有無過期食品將之撤下冷藏櫃係每日例行公事，如欲
適用查核準則第一百零一條之一之規定，勢須報請稽徵機關每日派員至上訴人各門市
陪同盤點人員清點，顯然並無可行性。倘要求上訴人將撤櫃之腐臭生鮮食品應保留累
積十五日一次報請派員勘查監毀，則屬法規要求人民為不可能之事。因此，欲將一般
商品報廢程序適用於腐壞食物之商品，該法規因無實現可能性而屬無效。且查核準則
於訂定當時，國內尚無生鮮食品業，故依經驗法則，應認為上開商品報廢之規定，不
適用於生鮮食品業，始符社會生活之實情。原審未查明查核準則訂定時之社會時空背
景，且無視生鮮食品事實上無從適用查核準則第一百零一條之一之規定，即認定該條
規定不排除生鮮食品業之適用，原審為有悖於經驗法則之認定，有判決適用法規不當
之違法等語。本院原判決以：按司法院所為之解釋，如與行政主管機關之前所為之釋
示不一致時，該主管機關之函釋並非當然錯誤，於司法院釋示發布前，依前釋示所為
之行政處分已確定者，除前函釋確有違法之情形外，為維持法律秩序之安定，應不受
後釋示之影響，參照司法院釋字第二八七號解釋甚明。準此，於司法院所為之解釋公
布之日起，除依行政主管機關前所為之函釋作成之行政處分已確定者，不再變更外，
尚未確定者，自應依司法院解釋意旨認定之。卷查本件上訴人八十五年度營利事業所
得稅核定稅額繳款書，係在八十六年五月九日司法院釋字第四二七號公布日之後，依
該解釋理由已明確指明，所得稅法第三十九條但書旨在建立誠實申報納稅制度，其扣
除虧損只適用於可扣抵期間內未發生公司合併之情形，若公司合併者，則應以合併基
準時為準，更始計算合併後公司之盈虧，不得追溯扣抵合併前各該公司之虧損。本件
上訴人公司於八十二年合併，自不得追溯扣抵合併前各該公司之虧損。又上訴人係因
合併致生依規定應以合併基準時更始計算合併後公司盈虧之結果，亦即因合併而喪失
合併前得扣抵虧損之權益，尚無值得保護之信賴利益可言。次查財政部發布之營利事
業所得稅查核準則，係規定有關營利事業所得稅結算申報之調查、審核等事項。該準
則第一百零一條之一規定「商品報廢：一商品或原料、物料等因過期、變質、破損無
法久存，已於事實發生後十五日內檢具清單報請該管稽徵機關派員勘查監毀，或事業
主管機關監毀並取具證明文件，經查明屬實者，應予認定」，乃對於商品報廢之認定
與舉證方式等技術性、細節性事項加以規定，為簡化稽徵作業、避免商品報廢浮濫列
報所必要，並未逾越所得稅法等相關之規定，亦未加重人民稅負，自應適用。至稽徵
機關應如何派員勘查，以資核認損失及列報之費用，純屬稽徵作業問題，難謂上開規
定將一般商品報廢程序適用於腐壞食物之商品，必因無實現可能性而屬無效。本件依
原審認定之事實，上訴人既未依規定辦理，其帳載存貨損耗是否屬實，自無從審酌，
被上訴人否准認列，並無不當。上訴論旨，執前述理由，任意指摘原判決有適用法規
不當、判決不備理由及理由矛盾之違法，求予廢棄，難認有理由，應予駁回。」等語
作為判決基礎。經核原判決所適用之法規與該案應適用之現行法規並無相違背，與解
釋、判例均無相牴觸者之情形。再審原告仍執陳詞指摘原判決適用法規顯有不當，聲
明廢棄改判，核係再審原告持其主觀法律見解之歧異，再審原告對之縱有爭執，要難
謂為適用法規顯有錯誤而據為再審之理由。從而本件再審起訴意旨為無再審理由，應
予駁回。
據上論結，本件再審之訴為無理由，爰依行政訴訟法第二百七十八條第二項、第九十
八條第三項前段，判決如主文。
中　　華　　民　　國　　九十三　　　年　　　十二　　　月　　　二　　　　日
                    最 高 行 政 法 院  第 四 庭
                                審 判 長 法  官　　　徐　樹　海
                                         法  官　　　高　啟　燦
                                         法  官　　　吳　錦　龍
                                         法  官　　　黃　合　文
                                         法  官　　　林　茂　權
右  正  本  證  明  與  原  本  無  異
　　　　　　　　　　　　　　　　　　　　 法院書記官　張　雅　琴
中　　華　　民　　國　　九十三　　　年　　　十二　　　月　　　三　　　　日
